【裁判字號】    98,毒抗,65
【裁判日期】    980526
【裁判案由】    戒治處分
【裁判全文】
臺灣高等法院高雄分院刑事裁定          98年度毒抗字第65號
抗  告  人
即  被  告  甲○○
                    （臺灣高雄看守所附設勒戒所執行中）
上列抗告人因戒治處分案件，不服臺灣高雄地方法院中華民國98
年5 月4 日裁定（98年度審毒聲字第494 號），提起抗告，本院
裁定如下：
    主  文
抗告駁回。
    理  由
一、抗告意旨略以：抗告人即被告甲○○於執行觀察勒戒近2 個
    月期間，僅有接受醫師1 次之幾分鐘諮詢，並未就抗告人心
    理障礙進行輔導，卻評估抗告人有繼續施用毒品之傾向，此
    評估結果顯然草率而有重大瑕疵；又抗告人尚有另案業經判
    處有期徒刑16年，待執行假釋後返回社會，如何有繼續施用
    毒品之傾向，為此不服原裁定提起抗告等語。
二、按犯毒品危害防制條例第10條之罪者，檢察官應聲請法院裁
    定，令被告入勒戒處所觀察、勒戒，其期間不得逾2 月。觀
    察、勒戒後，檢察官依據勒戒處所之陳報，認受觀察、勒戒
    人有繼續施用毒品傾向者，檢察官應聲請法院裁定令入戒治
    處所強制戒治，其期間為6 個月以上，至無繼續強制戒治之
    必要為止，但最長不得逾1 年，同條例第20條第1 項、第2
    項定有明文。
三、經查：
(一)、抗告人甲○○因施用第二級毒品，經原審97年度審毒聲字第
    1586號裁定令入勒戒處所觀察、勒戒後，其仍有繼續施用毒
    品傾向，此有原審刑事裁定、臺灣高雄看守所中華民國98年
    4 月20日高所衛字第0981000109號函暨所附有無繼續施用毒
    品傾向證明書（編號：2449）、有無繼續施用毒品傾向評估
    標準紀錄表在卷可佐。
(二)、抗告人甲○○於臺灣高雄看守所附設勒戒處所觀察、勒戒期
    間之「人格特質」、「臨床徵候」、「環境相關因素」等評
    估項目各為30分、20分、5 分，合計分數55分，有上開「有
    無繼續施用毒品傾向證明書」及「有無繼續施用毒品傾向評
    估標準紀錄表」附於97年度毒偵字第7050號卷內可參，足認
    抗告人有繼續施用毒品之傾向明確，又上開評估有無繼續施
    用毒品傾向之標準，乃係經專業評定而制定，為全國接受勒
    戒者所一體適用，自有相當可信度，本件抗告意旨所陳上情
    ，純以其主觀認知遽而質疑上開評估標準，自非可採。又抗
    告人雖因另案業經原審法院97年度訴字第1406號判處有期徒
    刑16年，然該案業已上訴而於本院另案98年度上訴字第511
    號審理中，而該案尚未判決確定，則抗告人執以「其執行假
    釋後返回社會，如何有繼續施用毒品之傾向」，作為主張其
    無繼續施用毒品之傾向之理由，亦屬無據。
四、綜上所述，原審因而裁定抗告人「令入戒治處所強制戒治，
    其期間為陸個月以上，至無繼續強制戒治之必要為止，但最
    長不得逾壹年」，經核尚屬允當。抗告人所執前詞提起抗告
    ，並無理由，本件抗告應予駁回。
據上論結，應依刑事訴訟法第412 條，裁定如主文。
中    華    民    國    98    年    5     月    26    日
                刑事第一庭  審判長法  官  郭雅美
                                  法  官  徐美麗
                                  法  官  張意聰
以上正本證明與原本無異。
本裁定不得再抗告。
中    華    民    國    98    年    5     月    26    日
                                  書記官  陳金


司法院資訊處製作；財團法人民間司法改革基金會備份。
